【裁判字號】    99,簡上,48
【裁判日期】    990921
【裁判案由】    竊盜
【裁判全文】
臺灣苗栗地方法院刑事判決              99年度簡上字第48號
上  訴  人
即  被  告  乙○○
指定辯護人  本院公設辯護人丙○○
上列上訴人因竊盜案件，不服本院苗栗簡易庭中華民國99年5 月
18日99年度苗簡字第444 號第一審刑事簡易判決（聲請簡易判決
處刑案號：臺灣苗栗地方法院檢察署99年度偵字第1737號），提
起上訴，本院管轄之第二審合議庭判決如下：
    主  文
上訴駁回。
乙○○緩刑貳年。
    事實及理由
一、本案經本院審理結果，認第一審以上訴人即被告乙○○犯刑
    法第320 條第1 項之竊盜罪，判處拘役20日，如易科罰金，
    以新臺幣1 千元折算1 日，其認事、用法均無違誤，量刑亦
    屬妥適，應予維持，並引用第一審判決書及聲請簡易判決處
    刑書所記載之證據及理由（如附件）。
二、被告上訴意旨略以：上訴人為精神分裂疾患，係在精神迷糊
    之情況下為本件犯行，有大千醫院南勢分院診斷證明書、全
    民健康保險證明卡可證，請求撤銷原判決，更為無罪之判決
    云云。
三、按行為時因精神障礙或其他心智缺陷，致不能辨識其行為違
    法或欠缺依其辨識而行為之能力者，不罰。行為時因前項之
    原因，致其辨識行為違法或依其辨識而行為之能力，顯著減
    低者，得減輕其刑，刑法第19條第1 項、第2 項分別定有明
    文。本件被告雖有精神分裂疾患，然核諸被告本案行竊之過
    程，其尚知悉將竊得之金獎大酒1 瓶、細砂糖1 包、二號砂
    糖1 包、葡萄乾1 包、插座1 個等物分別藏放在衣服口袋及
    隨身腰包內，而有避免所竊之物遭人發現之意，更另行購買
    低於前開物品價值之麵包1 個，攜至櫃臺結帳，用以掩飾其
    竊取前開物品之犯行，嗣經證人即被害人甲○○察覺有異，
    詢問被告是否有商品未結帳，被告仍當場加以否認，此據證
    人甲○○證述明確（見偵卷第7 頁），足見被告行為當時之
    知覺、理會、判斷能力絲毫未遜於常人。又被告為警查獲後
    ，於警詢及內勤檢察官偵訊時，均能理解警員及檢察官之訊
    問內容而明確回答，有其警詢、偵訊筆錄在卷可佐，且被告
    於警詢中復陳稱：伊知道竊盜是犯法的行為等語（見偵卷第
    10頁）。據此，足見被告行為當時之精神狀態，對於外界事
    物仍有知覺理會及判斷作用，具有自由決定意思之能力，並
    未喪失此項能力，亦未較普通人之平均程度顯然減退，顯然
    並非心神喪失或精神耗弱之人，尚無邀寬減之餘地，其犯罪
    事證明確，應依法論科，原審判決認事用法及量刑均無不當
    ，核無違誤，被告上訴，指摘原判決不當，為無理由，應予
    駁回。
四、再查，被告未曾因故意犯罪受有期徒刑以上刑之宣告，有臺
    灣高等法院被告前案紀錄表1 紙附卷可參，本院審酌被告偶
    因一時失慮，致罹本罪，其遭查獲後，已將所竊取之商品歸
    還被害人，並於警詢、偵訊及本院審理時始終坦承犯罪，足
    見被告深具悔意，犯罪情節尚非重大，且被害人亦表明願意
    原諒被告，不再追究被告刑責，有本院公務電話紀錄表1 紙
    在卷可憑（見本院卷第28頁），則被告經此偵查、審判程序
    ，自當知所警惕，信無再犯之虞，本院綜核各情，認所宣告
    之刑，以暫不執行為適當，爰併宣告緩刑2 年，以啟自新。
據上論斷，應依刑事訴訟法第455 條之1 第1 項、第3 項、第36
8 條、第373 條，刑法第74條第1 項第1 款，判決如主文。
本案經檢察官黃俊鳴到庭執行職務。
中    華    民    國    99    年    9     月    21    日
                  刑事第三庭  審判長法  官  柳章峰
                                    法  官  許蓓雯
                                    法  官  顏苾涵
以上正本證明與原本無異。
本件不得上訴。
中    華    民    國    99    年    9     月    21    日
                                    書記官  涂村宇
附錄本案論罪科刑法條：
中華民國刑法第320條
（普通竊盜罪、竊佔罪）
意圖為自己或第三人不法之所有，而竊取他人之動產者，為竊盜
罪，處5  年以下有期徒刑、拘役或 5 百元以下罰金。
意圖為自己或第三人不法之利益，而竊佔他人之不動產者，依前
項之規定處斷。
前二項之未遂犯罰之。

司法院資訊處製作；財團法人民間司法改革基金會備份。
